臺灣新竹地方法院交通法庭裁定　93年度交聲字第232號
移
異　議　人
即受處分人　甲○○　男　29歲.
上列受處分人因違反道路交通管理處罰條例案件，對於交通部公
路總局新竹區監理所民國93年11月15日竹監自字第裁50─Ｃ
000000 00 號違反道路交通管理事件裁決書，聲明異議，本院裁
定如下：
    主  文
異議駁回。
    理  由
一、按汽車停車時，應依下列規定：16、停車時間、位置、方式
    及車種，如公路或警察機關有特別規定時，應依其規定；汽
    車駕駛人停車時，有下列情形之一，處新臺幣600 元以上
    1,200 元以下罰鍰：9 、停車時間、位置、方式、車種不依
    規定者，道路交通安全規則第112 條第1 項第16款及道路交
    通管理處罰條例第56條第1 項第9 款分別定有明文。又道路
    交通案件處理辦法第19條規定，交通法庭認聲明異議無理由
    者，應以裁定駁回之。
二、原處分意旨略以：異議人即受處分人甲○○於93年8 月10日
    下午6 時44分許，將其所駕駛之車牌號碼7 Ｒ─6960號自用
    小客車停放在臺北縣板橋市○○街50巷之機車停車格內，為
    臺北縣政府警察局海山分局警員施福春舉發「佔用機車格」
    ，並填掣北縣警交字第Ｃ00000000號違規通知單；嗣經交通
    部公路總局新竹區監理所（下稱新竹區監理所）以違反道路
    交通管理處罰條例第56條第1 項第9 款「停車車種不依規定
    」之規定為由，裁處異議人甲○○罰鍰新臺幣（下同）600
    元整。
三、聲明異議意旨略以：異議人即受處分人在93年8 月10日前，
    即已將車牌號碼7 Ｒ─6960號自用小客車停放上開地點，當
    時並未有機車停車格之劃設，亦未有任何不得停放車輛之標
    誌，殊不知此機車停車格係何時所劃設？又為何無任何公告
    說明？甚至因此處均沒有機車停放，是否有劃置機車停車區
    之必要？而認本件舉發違規、裁罰並不合理，爰以撤銷原裁
    決等等。
四、認定異議人違規事實明確所憑的證據及理由：
（一）臺北縣政府警察局舉發違反道路交通管理事件通知單一紙
      、臺北縣政府警察局海山分局93年10月15日海警交裁字第
      0930036842號函文暨交通違規申訴案件答辯報告書一份及
      臺北縣政府警察局海山分局93年12月15日海警交裁字第
      0930046090號函文暨採證照片三幀在卷可證。
（二）異議人即受處分人甲○○於本院訊問時固不否認於前開時
      地停放車輛，惟辯稱：我停車的時候沒有劃線（指機車停
      車格），我不知道線是什麼時候劃的，而且懷疑車是被堆
      高機抬起待劃完線後再拖吊的等等。此項辯解依據下列理
      由認無可採：
  １、異議人上開違規的路段，業已於93年8 月9 日劃設機車停
      車格完成，且在劃設為機車停車格前亦已會同相關單位會
      勘等情，已據證人即舉發本件違規的臺北縣政府警察局海
      山分局警員施福春提出報告書一紙在卷可證，並檢具臺北
      縣政府93年7 月13日北府路停字第0930494883號函文（劃
      照片三幀為憑，異議人對上開報告書、函文及照片等資料
      亦表示沒有意見，足見異議人於同月10日將車牌號碼7 Ｒ
      ─6960號自用小客車停放在臺北縣板橋市○○街50巷之機
      車停車格區域內之事實，已屬明確，異議人顯有停車不依
      規定之違規事實。至於異議人提出車是被堆高機抬起待劃
      完線後再拖吊等情，並無提出任何證據以實其說，顯屬事
      後卸責之詞，不足採信。
　２、按在道路設置適當之標誌、標線或號誌等措施，及是否需
      預留一段時間的「宣導期」，係屬行政機關行政裁量之範
      圍，主管機關於考量當地交通狀況、行車流量及汽、機車
      停車格數量與需求後所為之行政措施，非執法機關於舉發
      違規時所得置喙，是本件異議人所指摘之主管機關對於機
      車停車格之設置是否有其必要性，及未經相當時間之公告
      周知，尚非本院在調查本件原處分是否違法時，所應審酌
      者，且與本件違規行為無何關聯，異議人即受處分人所辯
      本件係停車格設置使用不當，其應予免罰等等，殊不足採
      。
　３、又交通警察掣單舉發違反道路交通管理處罰條例所列之違
      規事實，本質上為行政處分，係公務員基於職務上權力，
      依法就特定具體事件所為具有公法上效果之單方行政行為
      ，基於公務員為公法上行為具有公信力之原則，如無形式
      上顯然之瑕疵可指，該行政處分應可推定其為真正，而交
      通警察就其親睹之違規事實掣單舉發，就行為人該違規事
      實之存否，不失為證人，如無具體事證足信其指證有何偏
      頗或失實，要難恣意否定其舉發事實之真正，本件違規事
      實，既據證人即執行舉發職務之警員施福春舉發明確，並
      經拍攝照片以為佐證，又無顯然之瑕疵可指，徒憑異議人
      事後之說詞，且無證據可資證明，自無以否定舉發事實之
      真正。是取締警員所舉發之違規事實及函覆本院之報告書
      所述應可採信，而異議人上開辯解，尚有與事實不盡相符
      之處，顯為卸責之詞而無可採信。足見異議人確有於上開
      時地「停車車種不依規定」之違規情事，應可確定。
五、綜上，異議人所為確實違反上開道路交通管理處罰條例之規
    定，原處分機關新竹區○○○○道路交通管理處罰條例第56
    條第1 項第9 款，裁處異議人罰鍰新臺幣600 元，核無違誤
    ，本件受處分人之異議為無理由，自應將其異議駁回。
六、依道路交通案件處理辦法第19條，裁定如主文。
中　　華　　民　　國　　94　　年　　1 　　月　　10　　日
                  交通法庭法　官　馮俊郎
以上正本證明與原本無異。
如不服本裁定，應於裁定送達後5日內向本院提出抗告狀。
中　　華　　民　　國　　94　　年　　1 　　月　　10　　日
                          書記官　鄧雪怡
